臺灣新竹地方法院刑事判決
110年度易字第369號
公  訴  人  臺灣新竹地方檢察署檢察官
被      告  鄭筠曄


上列被告因詐欺案件，經檢察官提起公訴（110年度偵字第553號
），被告於本院準備程序中，就被訴事實為有罪之陳述，經法官
告知簡式審判程序意旨，並聽取公訴人及被告之意見後，本院合
議庭裁定由受命法官獨任依簡式審判程序審理，並判決如下：
    主      文
鄭筠曄犯詐欺取財罪，處有期徒刑壹年貳月。未扣案之犯罪所得
新臺幣壹佰陸拾壹萬玖仟捌佰伍拾玖元沒收，於全部或一部不能
沒收或不宜執行沒收時，追徵其價額；又犯詐欺取財罪，處有期
徒刑柒月。未扣案之犯罪所得新臺幣參拾伍萬參仟柒佰玖拾參元
沒收，於全部或一部不能沒收或不宜執行沒收時，追徵其價額。
應執行有期徒刑壹年肆月。
    事實及理由
一、本件犯罪事實及證據，除犯罪事實欄一、倒數第4行關於「1
    07年8月23日」之記載應更正為「107年8月24日」、倒數第2
    行至倒數第1行關於「嗣鄭筠曄僅交付面額20萬元SOGO禮券
    與杜榮國，其餘部分借詞拖延」之記載應更正為「嗣鄭筠曄
    僅交付面額20萬元SOGO禮券（價值18萬元）與杜榮國，其餘
    (36萬元)部分借詞拖延」；證據部分應補充「被告鄭筠曄於
    本院審理時之自白（見本院卷第143頁）」外，餘均引用檢
    察官起訴書之記載（如附件）。
二、論罪科刑：
　㈠核被告鄭筠曄所為，均係犯刑法第339條第1項之詐欺取財罪
    。
　㈡被告所犯上開2罪，犯意各別，行為互殊，應予分論併罰。
　㈢爰以行為人之責任為基礎，審酌被告侵害他人財產法益，嚴
    重危害社會信賴關係與治安，顯然欠缺法治及尊重他人財產
    權之觀念，行為殊值非難；參以被告雖坦承犯行，然未曾見
    被告有積極償還告訴人沈哲佑、杜榮國所受損失之意之犯後
    態度；復衡酌被告犯罪之手段及本件詐得財物之多寡，暨被
    告自述大學肄業之教育程度及一般之經濟狀況（見本院卷第
    143頁）等一切情狀，分別量處如主文所示之刑，並定其應
    執行刑。
三、沒收部分：
    按犯罪所得已實際合法發還被害人者，不予宣告沒收或追徵
    ，刑法第38條之1第5項定有明文。經查，被告就起訴書犯罪
    事實欄一、（一）、（二）所示犯行分別詐得之新臺幣（下
    同）180萬元及36萬元，即為被告之犯罪所得，而告訴人沈
    哲佑經民事強制執行程序已對被告執行18萬141元，有民事
    聲請狀、臺灣橋頭地方法院108年度司促字第8150號支付命
    令暨確定證明書、本院108年8月20日新院平108司執豪字第2
    7397號執行命令、本院電話紀錄表各1份附卷可憑（見偵558
    4卷第102頁至第107頁、本院卷第103頁）；告訴人杜榮國經
    民事強制執行程序已對被告執行6,207元，有民事聲請支付
    命令狀、臺灣橋頭地方法院109年度司促字第117號支付命令
    確定證明書、本院電話紀錄表各1紙附卷可參（見偵5584卷
    第30頁至第32頁、本院卷第103頁），參酌刑法第38條之1第
    5項規定旨在優先保障被害人因犯罪所生之求償權，就此部
    分應視同被告之犯罪所得已實際合法發還告訴人沈哲佑、杜
    榮國，依上開規定，均不予宣告沒收或追徵；至被告所餘之
    犯罪所得161萬9,859元（計算式：180萬元－18萬141元＝161
    萬9,859元）及35萬3,793元（計算式：36萬元－6,207元＝35
    萬3,793元），雖均未扣案，仍應依刑法第38條之1第1項前
    段、第3項規定，分別宣告沒收，並於全部或一部不能沒收
    或不宜執行沒收時，分別追徵其價額。
據上論斷，應依刑事訴訟法第273條之1第1項、第299條第1項前
段、第310條之2、第454條第2項，判決如主文。
本案經檢察官邱志平提起公訴，檢察官黃翊雯到庭執行職務。
中　　華　　民　　國　　111 　年　　9 　　月　　2 　　日
　　              刑事第四庭    法　官  郭哲宏
以上正本證明與原本無異。
如不服本判決應於收受本判決後20日內向本院提出上訴書狀，上
訴書狀應敘述具體理由。上訴書狀未敘述上訴理由者，應於上訴
期間屆滿後20日內補提理由書狀於本院(均須按他造當事人之人
數附繕本 )「切勿逕送上級法院」。 
中　　華　　民　　國　　111 　年　　9 　　月　　2 　　日
                                書記官  戴筑芸
附錄本案論罪法條：
中華民國刑法第339條第1項
意圖為自己或第三人不法之所有，以詐術使人將本人或第三人之
物交付者，處5年以下有期徒刑、拘役或科或併科50萬元以下罰
金。
附件：
臺灣新竹地方檢察署檢察官起訴書
                                      110年度偵字第553號
　　被　　　告　鄭筠曄　女　41歲（民國00年0月00日生）
　　　　　　　　　　　　住○○市○○區○○街000號2樓
　　　　　　　　　　　　國民身分證統一編號：Z000000000號
上列被告因詐欺案件，已經偵查終結，認應提起公訴，茲將犯罪
事實及證據並所犯法條分敘如下：
　　　　犯罪事實
一、鄭筠曄係台灣積體電路製造股份有限公司（下稱台積電公司
    ）台南科學園區之技術員，其明知並無可靠、足夠數量之9
    折優惠的SOGO遠東百貨禮券（下稱SOGO禮券）來源，且已積
    欠台積電公司許多同事SOGO禮券未給付，竟(一)意圖為自己
    不法之所有，基於詐欺取財之犯意，在台積電公司內部網站
    網頁訛稱有9折優惠SOGO禮券可團購云云，致沈哲佑陷於錯
    誤，於民國107年3月10日、4月4日，在其位於新竹市東區某
    址居處，透過網路銀行各轉帳新臺幣（下同）90萬元、90萬
    元至鄭筠曄所有中國信託商業銀行股份有限公司(下稱中信
    銀行)帳號000000000000號帳戶（下稱鄭筠曄中信銀行帳戶
    ），嗣約定期限屆至，鄭筠曄未依約交付SOGO禮券分文，借
    詞拖延，且不退款，沈哲佑始知受騙。(二)又意圖為自己不
    法之所有，基於詐欺取財之犯意，以前揭方法，致杜榮國陷
    於錯誤，於107年8月23日、8月30日，在中信銀行寶山分行
    ，透過網路銀行或臨櫃匯款各轉帳15萬元、39萬元至鄭筠曄
    中信銀行帳戶，嗣鄭筠曄僅交付面額20萬元SOGO禮券與杜榮
    國，其餘部分借詞拖延，且不退款，杜榮國始知受騙。
二、案經沈哲佑、杜榮國訴請偵辦。
　　　　證據並所犯法條
一、證據清單及待證事實：
編號 證據名稱 待證事實  1 被告鄭筠曄於警詢時及偵查中之不利於己供述。 被告坦承以上揭手法邀集告訴人沈哲佑、杜榮國購買SOGO禮券，告訴人2人各轉帳上開款 項至被告之中信銀行帳戶，嗣後全未交付與告訴人沈哲佑，及僅給付面額20萬元SOGO禮券與告訴人杜榮國之事實。  2 證人即告訴人沈哲佑於警詢時及偵查中之證述。 證人沈哲佑之中信銀行存款帳戶存款交易明細、證人沈哲佑與被告間LINE通訊軟體對話翻拍畫面。 證明犯罪事實一(一)部分。  3 證人即告訴人杜榮國於警詢時及偵查中之證述。 證人杜榮國之中信銀行存款帳戶存款交易明細、證人杜榮國與被告間電信簡訊翻拍畫面。 證明犯罪事實一(二)部分。  4 臺灣橋頭地方法院109年度易字第197、327號刑事判決。 佐證全部犯罪事實。 
二、核被告鄭筠曄所為，涉犯刑法第339條第1項之詐欺取財罪嫌
　　。上開2罪，犯意不同，行為各別，請分論併罰。犯罪所得1
    80萬元、36萬元，請依刑法第38條之1第1項規定，宣告沒收
    或追徵價額。
三、依刑事訴訟法第251條第1項提起公訴。
　　此　致
臺灣新竹地方法院
中　　華　　民　　國　 110　　年　　3 　　月　　19　　日
                              檢  察  官　邱志平
本件正本證明與原本無異
中　　華　　民　　國　 110　　年　　3 　　月　　31　　日
                              書  記  官  鄭思柔